# 请教陈版关于一个房地产按进度确认收入的疑惑

提问人：闲不住 时间：2018-06-22 17:57:13
请教陈版， 看到现在很多房地产公司都开始按照进度确认收入了，理由都是论证“企业履约过程中所产出的商品具有不可替代用途，且该企业在整个合同期间内有权就累计至今已完成的履约部分收取款项。”这一条件的成立性。 然而论证的观点是从合同不能单方面解除来进行论证的，但是并没有考虑是否能够收回成本及合理的利润。
本人觉得不能单方面解除（大多数合同都没有单方解除权）不必然就具有合格的收款权，还需要考虑这种权利是否可执行：
IFRS 15应用指南第 12 段规定，在评估就迄今为止已完成的履约部分获得付款的权利是 否存在和是否可执行时，主体应当考虑合同条款以及可补充或凌驾于这些合同条款的法规 或法律先例。这包括评估下列事项： （ 1 ）法规、行政惯例或法律先例是否赋予主体就迄今为止已完成的履约部分获得付 款的权利，即使与客户之间的合同并未列明这一权利； （ 2 ）相关的法律先例是否表明类似合同中就迄今为止已完成的履约部分获得付款的 类似权利没有法律约束力；或者 （ 3 ）主体选择不执行获得付款权利的商业惯例是否导致在当前法律环境下该权利无法执行。
实务中对于譬如购买期房如果断供了起诉到法院，法院如何进行判决的案例也很难搜集，感觉法院的 不同判处的结果会影响这里执行力的判定。
很想听听陈老师的看法。

回答人：chenyiwei
对此问题可能还有一定争议，建议从严把握，至少中国境内的商品房销售业务是不可能采用按进度确认收入的方式的。这种方式的可行性在很大程度上取决于合同履行地的法律环境和合同条款的具体约定。